# 股东代支付中介机构费用是否需要作为关联交易披露

提问人：苹果宝贝 007 时间：2017-12-28 20:45:36
一新三板拟挂牌公司，中介机构费用由股东无偿支付，报表上确认管理费用，并确认为资本公积。请问无偿支付的中介机构费用是否需要作为关联交易披露？

回答人：chenyiwei
需要。关联方交易，是指关联方之间转移资源、劳务或义务的行为，而不论是否收取价款。将支付款项的义务转移给大股东，当然属于关联方交易。

提问人：苹果宝贝 007 时间：2017-12-29 15:25:25
陈老师 这应当作为哪一类关联交易披露》？

回答人：chenyiwei
关联方代本企业承担费用情况。如果附注模板中没有，可以自行增加。